臺灣高等法院刑事判決　　　　　　　　 93年度上訴字第703號
上　訴　人　台灣板橋地方法院檢察署檢察官
上　訴　人
即　被　告　丙○○
　　　　　　　　　 （
被　　　告　丁○○
共同指定辯護人　胡鳳嬌律師
上列上訴人因被告違反槍砲彈藥刀械管制條例案件，不服臺灣板
橋地方法院92年度訴字第2000號，中華民國93年1月20日第一審
判決（起訴案號：臺灣板橋地方法院檢察署92年度偵字第15184
號，移送併辦案號：台灣士林地方法院檢察署92年偵字第8606
號、9763號，台灣板橋地方法院檢察署93年度偵字第9905號），
提起上訴，本院判決如下：
    主  文
上訴駁回。
    事  實
一、丁○○前因懲治盜匪條例案件，經本院七十七年度上訴字第
    二三四六號判處有期徒刑八年確定，於民國七十七年十二月
    十六日入監執行，八十二年五月三日假釋付保護管束出獄，
    惟其又於假釋期間再犯懲治盜匪條例、殺人未遂及偽造文書
    等案件，分別經台灣士林地方法院八十三年度訴字第五四二
    號、本院八十五年度上更一字第四七四號分別判處有期徒刑
    九年、六年六月及五月確定，所餘殘刑及上開三罪經合併執
    行，於九十一年八月十六日因縮短刑期假釋出獄，縮刑後假
    釋期滿日期為一百零一年三月二十一日（其於假釋中再犯本
    案，不構成累犯）；丙○○則因違反麻醉藥品管制條例案件
    ，經士林地方法院以八十六年度訴字第七八一號判處有期徒
    刑四月確定，於八十八年一月二十六日易科罰金執行完畢。
    詎丁○○竟基於持有手槍、子彈之概括犯意，先於九十一年
    八月十六日假釋出獄約半年後之某時，以新台幣（下同）三
    十萬元之價格，在高雄地區向真實姓名年籍不詳、綽號「阿
    猴」之成年男子，購入均具有殺傷力、如附表編號一所示之
    手槍（以下簡稱Ａ槍）及編號三所示之子彈十五顆（原買受
    十五顆，其中二顆經丁○○試射擊發，已不存在）後，未經
    許可，無故而持有上開手槍、子彈；又承前概括犯意，於九
    十二年六月二十一日，因案外人王永欽委託丁○○代為處理
    不詳姓名年籍綽號「豬哥」之成年男子與高建德（綽號「竹
    竿」）間之賭債糾紛，為求防身，王永欽遂交付均具有殺傷
    力、如附表編號二所示之手槍一支（以下簡稱Ｂ槍）及如編
    號四所示之子彈至少十一顆予丁○○無故持有（丁○○當日
    帶同丙○○處理高建德之賭債債務時，曾於台北縣三芝鄉「
    龍巖人本墓園」內持Ｂ槍至少擊發一顆子彈，故僅扣案十顆
    子彈），王永欽另同時交付一支不詳形式、不具殺傷力之白
    色槍枝予丁○○持有。迨九十二年八月七日上午丁○○攜同
    小弟丙○○前往台北市西門町某不詳處所賭博時，因丁○○
    身上攜帶巨額現金，恐招風險，遂與丙○○基於共同持有手
    槍及子彈之犯意聯絡，由丁○○將Ｂ槍及附表編號四所示之
    子彈十顆交予丙○○持有，丁○○則自行攜帶Ａ槍及附表編
    號三所示之子彈十三顆，共同未經許可而無故持有之。迄同
    日晚間二十三時三十分許，丁○○、丙○○及鄭朝益（另經
    檢察官為不起訴處分確定）三人一同前往台北縣蘆洲市○○
    路三八五號「嘉年華汽車賓館」時，適逢員警接獲線報於該
    處監控第二一二號房內之毒品交易情形，因見丁○○、丙○○、鄭朝益三人往第二一二號房靠進，形跡可疑而上前盤查
    ，丁○○經警問及是否攜帶槍械時，隨即臉色大變身體後退
    ，手並伸往腰際作出類似拔槍之動作，經警及時拔槍制止後
    ，於丁○○身上背後起出如附表編號一所示之Ａ槍及編號三
    所示之子彈十三顆；丁○○、丙○○、鄭朝益三人經警帶回
    台北縣政府警察局刑警隊偵訊時，丙○○為避免其隨身攜帶
    之Ｂ槍及如附表編號四所示之十顆子彈為警查獲，於九十二
    年八月八日凌晨二時四十分許，趁其在刑警隊三樓使用男廁
    所之際，將上開Ｂ槍及子彈十顆棄置在廁所垃圾桶內，至同
    日上午八時四十分許，為清潔該男廁之傅越國發現通知警察
    處理，始循線查獲上情。
二、案經臺北縣政府警察局移送台灣板橋地方法院檢察署檢察官
    偵查起訴，及由內政部警政署刑事警察局函請台灣士林地方
    法院檢察署檢察官指揮偵查後移送併辦。
    理  由
一、訊據被告丁○○、丙○○二人於原審及本院審理時，均自白
    持有如附表所示之手槍、子彈等犯行不諱，經查：
(一)、扣案如附表編號一所示之Ａ槍、編號三所示之子彈十三顆
    ，乃台北縣政府警察局刑警隊員警於九十二年八月七日晚間
    二十三時三十分許，在台北縣蘆洲市○○路三八五號「嘉年
    華汽車賓館」第二一二號房前，因認被告丁○○、丙○○及
    另一同行之鄭朝益三人形跡可疑，上前盤查後由被告丁○○
    身上搜索取得之情，業據證人即當場執行盤查之台北縣政府
    警察局刑警隊警員盧思成、鍾任瑞分別於原審九十二年十一
    月十一日、九十三年一月六日審理時到庭證述明確。被告丁○○之辯護人雖以：被告丁○○簽立之「自願搜索同意書」
    所載時間在搜索完成之後，且當時被告丁○○係在警員持槍
    喝令不准動之情形下遭警搜索，喪失同意與否之自由意志，
    屬違法搜索為由，質疑上開手槍、子彈之證據能力；惟按：
    檢察官、檢查事務官、司法警察官或司法警察逮捕被告、犯
    罪嫌疑人或執行拘提、羈押時，雖無搜索票，得逕行搜索其
    身體、隨身攜帶之物件、所使用之交通工具及其立即可觸及
    之觸所，刑事訴訟法第一百三十條定有明文；又警察於公共
    場所或合法進入之場所，得對於合理懷疑其有犯罪之嫌疑或
    有犯罪之虞者、或滯留於有事實足認有陰謀、預備、著手實
    施重大犯罪或有人犯藏匿之處所之人查證其身分，警察職權
    行使法第六條第一項第一、四款另有明文。關於搜索被告丁○○身體之詳細經過，證人鍾任瑞已到庭證述：「當時我們
    接獲線報在二一二號房有人進行毒品交易，我們就進去部署
    在二一０號房，我們派有二個小組部署在房間四周及制高點
    。˙˙˙我們把二一０號的鐵門開了一半，以便觀察二一二
    號房的情形，我們從門縫看到六支腳，就是有三個人往二一
    二號房靠近，之後由靠近二一二號房的同仁，進行盤查，盤
    查那三個人，盤查時，我也在場，一開始，我們請他們出示
    證件，我們有表明身分，同時我們又怕打擾到二一二號房的
    人，所以我們就把他們請到較遠的走廊上，問他們三個男生
    怎麼會來賓館，並請他們出示證件，˙˙˙。」、「˙˙˙
    我先詢問丙○○，他說來洗澡，但他們行進的方向是往二一
    二號房，所以我就問他是否來作毒品交易，他們反應很自然
    ，他們說他們最討厭毒販之類的人，我接著問，你們該不會
    帶槍過來，這時黃（指被告丁○○）是站在三個人的中間，
    臉色一變，就往後退，手扶著腰部，好像要拔槍，我馬上拔
    槍制止，我同事徐智勇就在黃的身上搜到一把槍。」、「（
    你當時為何會問他該不會是帶槍過來？）因為我們接到線報
    ，除了毒品交易外，毒販還可能會持槍，要我們注意。」及
    「（徐為何會想到去搜黃的身上？）因為我們在詢問時，黃
    的臉色有變，且有作扶槍的動作，所以我們覺得可疑，認為
    他想要作反抗的動作，可能要持槍，拿槍出來。但因為我持
    槍，不便搜身，所以就由徐（指徐智勇）去搜索。」等語明
    確（見原審卷九十三年一月六日審判筆錄），證人盧思成亦
    證述：徐智勇問被告等人有無帶違禁品、願不願意讓警員看
    看時，被告丁○○即神色有異，身體一直後退靠牆等相同之
    情節，由被告丁○○臉色有異、身體後退、手伸往腰部作出
    扶槍動作之客觀情狀，佐以渠等身處地點為汽車賓館此等龍
    蛇雜處之地，當日該地又有毒品交易，依員警「槍毒不離」
    之辦案經驗等情，足認斯時被告丁○○之犯罪嫌疑顯然重大
    ，且情形危急，若不逕行搜索，非但被告丁○○有湮滅證據
    或逃跑之可能，亦有危及在場員警生命、身體安全之虞，從
    而警員當場逕行搜索被告丁○○之身體，合於刑事訴訟法第
    一百三十條之規定，於法並無違誤；因此取得之扣案物即如
    附表編號一所示之Ａ槍、編號三所示之子彈十三顆，自有證
    據能力，得作為本件判決之基礎。本件搜索既合於逕行搜索
    之要件，則是否經被告丁○○同意搜索，已非重要，證人盧
    思成於原審九十二年十一月十一日審理時雖證稱：「（徐智
    勇摸被告身體之前有無提出搜索票？）沒有，但他們一開始
    都很配合，說我們也沒有帶什麼東西，給你搜。直到我們要
    搜索黃（指被告丁○○）時，他就一直退到牆壁，不讓我們
    搜。」、「（你的意思是否指黃不讓徐搜時，徐仍然繼續搜
    索黃的身上？）是的。」等語，亦無礙原審前開搜索合法之
    認定。
(二)、被告丙○○於警訊、偵查及原審、本院準備程序、審理中
      迭自白其持有如附表所示手槍二支、子彈二十三顆（其中
      六顆嗣經試射而不具子彈之功能）之犯行不諱，另被告丁○○於九十二年八月八日檢察官訊問、同日原審法官審理
      羈押訊問時，亦供承其確實在九十二年八月七日前往「嘉
      年華汽車賓館」時，與被告丙○○共同持有Ａ槍、Ｂ槍及
      子彈之情明確，復在原審九十三年一月六日審理時明確指
      陳其持有上開槍枝、子彈之經過、來源等情不諱；而系爭
      Ａ槍及如附表編號三所示子彈，確實為警於九十二年八月
      七日晚間二十三時三十分許，在被告丁○○身上搜索得來
      ，當時被告丁○○神色有異、身體後退、手伸往腰部作出
      扶槍動作乙節，業經原審審認如上，足認被告丁○○主觀
      上亦有持有手槍、子彈之故意甚明；關於Ｂ槍及如附表編
      號四所示之子彈部分，則係被告丙○○於九十二年八月八
      日經警帶回台北縣政府警察局刑警隊偵訊時，趁機棄置於
      刑警隊三樓男廁所之垃圾桶內等情，並據證人即清潔該男
      廁之傅越國、帶領被告丙○○使用該廁所之義警陳同心分
      別於警訊中陳稱明確，此外復有如附表所示之手槍二支、
      子彈二十三顆（其中六顆嗣經試射而不具子彈之功能）扣
      案可佐，足徵被告二人前開自白，雖就系爭槍枝來源、主
      要保管者、為警查獲當日係由何人交付槍枝、子彈予另一
      人等細節，先後有所出入，惟就渠等均確實持有如附表所
      示手槍、子彈之犯行，則核與事實相符，得採為判決之基
      礎。被告丁○○於原審準備程序及九十二年十一月十一日
      審理時辯稱：伊並未持有手槍、子彈，Ａ槍及如附表編號
      三所示之子彈乃被告丙○○於當日在嘉年華汽車賓館見到
      警察時，一時情急硬塞入伊口袋的云云，則顯屬卸責之詞
      ，要非可採。
(三)、扣案如附表所示之手槍、子彈，經送內政部警政署刑事警
    察局進行鑑定，其結果為：其中一支係美國ＢＥＲＥＴＴＡ
    製９２ＦＳＢｒｉｇａｄｉｅｒ型口徑９ｍｍ制式半自動手
    槍，槍號為ＢＥＲ４２３５９６Ｚ、槍枝管制編號0000
    000000號（即如附表編號二所示之Ｂ槍），機械性能
    良好，可擊發同口徑制式子彈，認具殺傷力；另支認係以色
    列ＩＭＩ廠製ＪＥＲＩＣＨＯ９４１ＦＢＬ型口徑９ｍｍ制
    式半自動手槍，槍號業經磨滅，經電解腐蝕法重現結果研判
    為「00000000」、槍枝管制編號00000000
    00號（即如附表編號一所示之Ａ槍）機械性能良好，可擊
    發同口徑制式子彈，認具殺傷力；扣案之子彈十三顆、十顆
    （即如附表編號三、四所示），均係口徑９ｍｍ制式子彈，
    認均具殺傷力，復有該局九十二年八月十九日刑鑑字第０九
    二０一五三０九一號槍彈鑑定書1份在卷可稽。是被告二人
    持有之Ａ槍、Ｂ槍及子彈13顆、10顆，均係具有殺傷力之槍
    枝、子彈，堪予認定。
(四)、被告丙○○雖於警訊、偵查及九十二年八月八日原審法官
      審理羈押訊問時，均供稱：如附表所示之手槍、子彈均係
      姓名年籍不詳、綽號「麻仔」之男子帶伊前往雲林縣四湖
      鄉購得後持有，至九十二年八月七日晚間與被告丁○○一
      同前往「嘉年華汽車賓館」時，始由伊將其中Ａ槍及如附
      表編號三之子彈交付被告丁○○持有云云。惟查：系爭Ａ
      槍及如附表編號三所示子彈，乃被告丁○○於九十一年八
      月十六日假釋出獄約半年後之某時，以三十萬元之價格，
      在高雄地區向姓名年籍不詳、綽號「阿猴」之成年男子所
      購買後持有，另Ｂ槍及如附表編號四所示之子彈，則係案
      外人王永欽委託被告丁○○代為處理不詳姓名年籍、綽號
      「豬哥」之成年男子與高建德（綽號「竹竿」）間之賭債
      糾紛，為求防身而交付被告持有，被告丙○○為被告丁○○之小弟，為警查獲當天因被告丁○○攜同丙○○前往賭
      博，身上攜有鉅款，被告丁○○遂將其中Ｂ槍及如附表編
      號四所示之子彈交付被告丙○○持有，自己攜帶Ａ槍及如
      附表編號三所示之子彈，經警查獲後，因被告丁○○尚於
      假釋中，遂要求被告丙○○扛罪等情，業經被告丁○○於
      原審九十三年一月六日審理中供承明確，被告丙○○同日
      亦陳稱：被告丁○○係伊的老大，為警查獲之槍枝、子彈
      ，係當日賭博前被告丁○○交付伊持有，在被查獲後，因
      被告丁○○拜託伊扛，伊就說二支槍都是伊買的等語，佐
      以在渠等為上開自白前，被告丙○○在檢察官移送併辦之
      擄人勒贖案件中，即於九十二年八月二十八日、同年九月
      二十二日警訊及九十二年八月二十八日檢察官訊問時，自
      承：被告丁○○為伊老大，伊均聽令於丁○○，九十二年
      八月七日為警查獲之槍枝，均為丁○○所有，由丁○○交
      付其中一支予伊持有等情不諱（見台灣士林地方法院檢察
      署九十二年度偵字第九七六三號偵查卷宗第四十六頁至第
      五十頁、九十二年度他字第二０二五號偵查卷宗第二十六
      頁至第二十七頁），且被告丁○○確實甫於九十一年八月
      十六日因縮短刑期假釋出獄，有本院被告全國前案紀錄表
      一份在卷可參，苟經查獲其假釋中再犯罪，將遭受撤銷假
      釋之不利益，則其為此而要求被告丙○○扛罪，衡情亦屬
      可能，綜上足見系爭槍枝、子彈乃先由被告丁○○取得、
      持有及保管，為警查獲當日係由被告丁○○將其中Ｂ槍及
      如附表編號四所示之子彈交付被告丙○○持有，始為事實
      ；被告丙○○前述關於系爭手槍、子彈均係伊向他人購買
      後而持有，並於九十二年八月七日晚間由伊將其中Ａ槍及
      如附表編號三所示之子彈交付被告丁○○云云，洵屬為被
      告丁○○卸責之詞，並無可採。
(五)、綜上所述，本件之事證明確，被告二人犯行均堪認定，應
    依法論科。
二、核被告所為：
(一)、核被告丁○○所為，係違反槍砲彈藥刀械管制條例第七條
　    第四項之持有手槍罪、同條例第十二條第四項之持有子彈
      罪。其與被告丙○○就九十二年八月七日持有如附表所示
      之手槍、子彈犯行，有犯意之聯絡及行為之分擔，為共同
      正犯。又被告丁○○先後二次分別持有如附表所示之手槍
      、子彈，均時間緊接，所犯係構成要件相同之罪，為連續
      犯，應依法各論以持有手槍罪及持有子彈罪一罪，並加重
      其刑；其同時以一行為持有手槍、子彈，為想像競合犯，
      應從一較重之持有手槍罪論處。
(二)、核被告丙○○所為，係違反槍砲彈藥刀械管制條例第七條
      第四項之持有手槍罪、同條例第十二條第四項之持有子彈
      罪。其就九十二年八月七日持有如附表所示之手槍、子彈
      犯行，與被告丁○○間，有犯意之聯絡及行為之分擔，為
      共同正犯。被告丙○○以一行為同時持有如附表編號二、
      四所示之手槍、子彈，為想像競合犯，應從一較重之持有
      手槍罪論處。又被告丙○○前因違反麻醉藥品管制條例案
      件，經士林地方法院以八十六年度訴字第七八一號判處有
      期徒刑四月確定，於八十八年一月二十六日易科罰金執行
      完畢，有本院被告全國前案紀錄表一份在卷供憑，其受有
      期徒刑之執行完畢，五年內再犯本件有期徒刑以上之罪，
      為累犯，應依法加重其刑。
(三)、原審認被告事證明確，及依刑事訴訟法第二百九十九條第
      一項前段，槍砲彈藥刀械管制條例第七條第四項、第十二
      條第四項，刑法第十一條前段、第二十八條、第五十六條
      、第五十五條、第四十七條、第四十二條第二項、第三十
      八條第一項第一款，罰金罰鍰提高標準條例第二條，現行
      法規所定貨幣單位折算新台幣條例第二條，並審酌被告二
      人前皆曾受有期徒刑之宣告，被告丁○○部分雖不構成累
      犯，惟其係於假釋期間再犯本案，可見渠等素行均非良好
      ，且被告丁○○於九十二年六月二十一日與被害人高建德
      處理債務時，復持Ｂ槍前往並有開槍射擊之舉動，此部分
      雖因與本案不具裁判上一罪關係而不得併予審究（詳如下
      述），惟已對社會治安造成實害，兼以為警查獲後，被告
      二人對於槍枝之來源、持槍之經過等情節，又相互虛言掩
      飾，犯後態度難認良好，暨渠等犯罪之動機、目的、手段
      等一切情狀，分別量處被告丁○○共同連續未經許可，持
      有手槍，處有期徒刑柒年陸月，併科罰金新台幣拾伍萬元
      ，並諭知罰金如易服勞役，以新台幣玖佰元即銀元參佰元
      折算壹日。被告丙○○共同未經許可，持有手槍，累犯，
      處有期徒刑陸年，併科罰金新台幣拾萬元，並諭知罰金如
      易服勞役，以新台幣玖佰元即銀元參佰元折算壹日。扣案
      如附表所示之手槍二支，子彈十七顆，皆為違禁物，均應
      依刑法第三十八條第一項第一款之規定，予以沒收。至於
      本案附表編號三部分原扣案子彈十三顆，編號四部分原扣
      案子彈十顆，共計二十三顆，惟其中六顆經試射擊發後，
      不具子彈之功能，已非違禁物，此部分爰不併為沒收之宣
      告，附此敘明。經核認事用法，均無不當，量刑亦屬妥適
      。被告丙○○上訴意旨，猶指原審量刑過重，經核無理由
      ，應予駁回。
三、檢察官移送併辦（台灣士林地方法院檢察署九十二年度偵字
    第八六０六號、九十二年度偵字第九七六三號，含九十二年
    度他字第二０二五號）意旨另以：丁○○基於概括犯意，自
    不詳時間起，無故持有手槍四支及子彈數顆；嗣後為思綁架
    高建德，以要脅高建德（綽號「竹竿」）或其友人支付高額
    贖金，因而於九十二年六月二十一日凌晨召集丙○○（綽號
    「小四」）及綽號「大頭仔」、「阿福」之真實姓名年籍不
    詳男子及另一名姓名年籍不詳男子，共同意圖勒索，先將上
    開手槍中之一支白色手槍交予丙○○隨身攜帶，由其自身攜
    帶三支黑色手槍，一行人於同日凌晨四時許，分乘二部自用
    小客車前往台北縣淡水鎮○○路○段二五九號「福元金紙店
    」，在該處樓下發現高建德所有之賓士牌自用小客車後，推
    由丙○○、「大頭仔」、「阿福」共同上至三樓，由丙○○
    表示「我老大（指丁○○）有話要跟你講，你跟我們到樓下
    。」，要求高建德下樓後，再由丙○○出示手槍逼使高建德
    進入前述賓士自用小客車，丙○○、「大頭仔」、「阿福」
    亦與之同車，途中並由丙○○在車上以手槍抵住高建德身體
    ，控制其行動，丁○○與該姓名年籍不詳男子則另外駕駛搭
    乘原所使用之兩部車，一行人先將高建德押至台北縣淡水鎮
    「行忠堂」，抵達「行忠堂」後，丁○○則另出示一支黑色
    手槍，向高建德稱「最近生活很好，出門都開好車喔」、「
    兄弟難過，拿些來用」，經高建德表示無法支付後，丁○○
    等人因恐先前高建德以行動電話對外聯絡，可能因此遭警查
    獲，又將高建德載往台北縣三芝鄉「龍巖人本墓園」之偏僻
    處，由丙○○持槍將高建德押至墳墓旁後，丁○○並取出另
    外二支手槍交付其他在場之人，其等共以四支手槍控制高建
    德之行動，旋經丁○○向高建德勒贖三百萬元不成後，丁○○遂以手槍對空鳴槍三次，朝墓園中櫻花樹射擊一次，進而
    以言詞恐嚇稱「我的槍法準不準？如果在你的頭上會怎樣？
    」，致高建德心生畏懼，同意先給付六十萬元，並以行動電
    話向友人籌措現金，嗣經透過友人「阿明」與連正吉（綽號
    「不吉」）取得聯繫，但後者卻表示無法在短時間內籌出六
    十萬元現金，丁○○在旁聽聞後大怒，搶過行動電話向連正
    吉恐嚇稱「人現在我這邊，看要拿多少錢來『交保』」，且
    再度將高建德載往桃園縣石門鄉○○道路旁，逼使高建德同
    意給付六十萬元，同時先行簽發面額各五十萬元之本票三張
    ，丁○○等一行人因恐「不吉」報警，隨即將高建德載往基
    隆交流道旁即加以釋放，因認被告二人另涉有槍砲彈藥刀械
    管制條例及刑法擄人勒贖等罪嫌（見九十二年十一月十八日
    台灣板橋地方法院檢察署檢察官補充理由書、九十二年十月
    二十八日台灣士林地方法院檢察署檢察官簽呈所載）。經查
    ：
(一)、被告丁○○於九十二年六月二十一日所持之黑色槍枝，即
    為嗣於同年八月七日為警察獲之如附表編號二所示之Ｂ槍，
    業據被告丁○○、丙○○於九十二年八月二十八日警訊中及
    九十三年一月六日原審審理時供承明確，是此部分與本案起
    訴被告丁○○持有Ｂ槍之犯行，屬同一案件，自得併予審究
    ，並業已論罪科刑如前。
(二)、案外人王永欽委託被告丁○○代為處理不詳姓名年籍綽號
    「豬哥」之人與高建德之賭債糾紛時，除交付如附表編號二
    所示之Ｂ槍、編號四所示之子彈外，另同時交付一支不詳形
    式之白色槍枝一支，被告丁○○當日因帶同被告丙○○前往
    處理債務，遂將該白色槍枝交予被告丙○○持有等情，業據
    被告丁○○於原審九十三年一月六日審理時陳稱在案，核與
    被告丙○○於九十二年八月二十八日警訊中供稱：伊於九十
    二年六月二十一日押走高建德時所持之白色手槍係老大丁○○於作案前交予伊，作案完後伊就還給丁○○，另一把黑色
    貝瑞塔手槍係老大丁○○隨身攜帶，於九十二年八月七日晚
    間二十三時許遭台北縣警隊查獲等語相符，對照如附表所示
    之Ａ槍、Ｂ槍，槍枝顏色均為黑色之情（見偵查卷第八十一
    頁、第八十二頁），足認被告丙○○於九十二年六月二十一
    日所持有之槍械，並非如附表所示之Ａ槍。是被告丁○○所
    稱：王永欽同時交付伊Ｂ槍及另支白色槍枝，白色槍枝王永
    欽當日就收回去了乙節，堪予採信；被告丙○○嗣於九十二
    年九月二十二日警訊及九十三年一月六日原審審理時改稱：
    被告丁○○於九十二年六月二十一日交付予伊持有攜往高建
    德住處之槍枝，與同年八月七日為警察獲之槍枝，係同一枝
    手槍，均是黑色的槍枝云云，核與事實不符，不足為採。被
    告丁○○雖同時持有Ｂ槍及另把白色槍枝，然該白色槍枝並
    未扣案，亦不詳其形式，無證據足資證明該槍具有殺傷力，
    即與槍砲彈藥刀械管制條例處罰之要件有所未合，既不能證
    明被告丁○○有此部分犯行，自與前揭起訴部分，無裁判上
    一罪關係可言，不能併予審理，應退由檢察官另行處理。
(三)、公訴人併辦意旨雖認除前述之Ｂ槍及白色槍枝外，被告丁○○尚持有二支手槍；惟此部分被告丁○○否認持有，亦查
    無其他積極證據足證被告此部分犯行，即難推論與前揭論罪
    科刑部分有連續犯之裁判上一罪關係，尚無從併予審究。
(四)、至於公訴人認被告二人共同涉犯擄人勒贖罪嫌部分，按無
    故持有槍、彈罪為繼續犯，一經持有，犯罪即告成立，其於
    持有繼續中，另為犯他罪而持用該槍、彈加以實施，因非自
    始即意圖以持有槍、彈為犯他罪之方法，自不能論以牽連犯
    ，而應依數罪併罰之規定處理；亦即，未經許可，無故持有
    槍、彈罪，其持有之繼續，為行為之繼續，至持有行為終了
    時，均論為一罪，不得割裂，若持有之後，以之犯他罪，兩
    罪間之關係如何，端視開始持有之原因為斷，如早已非法持
    有槍、彈，後另起意犯罪，或意圖犯甲罪而持有槍、彈，卻
    持以犯乙罪，均應以數罪併罰論處；必因意圖犯某罪而持有
    槍、彈，嗣後果持之以犯該罪，兩罪間始有牽連犯之適用，
    最高法院著有八十九年度台上字第二八七號、九十年度台上
    字第三二七○號判決意旨可資參照。經查：案外人王永欽交
    付Ｂ槍及如附表編號四所示子彈予被告丁○○之目的，乃委
    託其處理債務時為求防身而為等情，業據被告丁○○於原審
    九十三年一月六日審理中，及本院審理中 (見本院卷76頁、
    118頁)陳稱明確，此外復查無其他積極證據足認被告二人自
    始即以持有本案之手槍、子彈作為另犯擄人勒贖罪之方法，
    則公訴人所指擄人勒贖部分與前揭論罪科刑部分，即難認有
    何牽連犯之裁判上一罪關係，本院亦無從併予審認，均應退
    由檢察官另行處理，附此敘明。檢察官上訴意旨，指被告二
    人持槍另牽連犯擄人勒贖罪嫌云云，經核無理由，應予駁回
    。
四、檢察官移送併辦（台灣板橋地方法院檢察署93年度偵字第99
    05號）意旨另以：丁○○、丙○○基於持有子彈之犯意聯絡
    ，自不詳之時間起，持有具有殺傷力之制式子彈15顆，並藏
    置於渠等位於台北市○○路261巷內之居所，嗣因渠等另案
    遭羈押，即於92年8月上旬，委由前往台北看守所面會渠等
    之甲○○、乙○○將前揭子彈自該處取出，並寄藏於乙○○
    位於台北縣板橋市○○路○段79之5號4樓租屋處，嗣經警搜
    索乙○○之前揭住處而查獲，因認丁○○、丙○○另涉槍砲
    彈藥刀械管制條例第12條第4項之罪嫌，與本案具有連續犯
    等裁判上一罪之關係云云。其所憑之證據無非為證人乙○○
    、甲○○於偵查中之證言、扣案制式子彈15顆、內政部警政
    署刑事警察局槍彈鑑定書。訊據被告二人堅決否認有檢察官
    所指之上開犯行。經查：(一)按刑事訴訟法第158條之3規定
    ，證人、鑑定人依法應具結而未具結者，其證言或鑑定意見
    ，不得作為證據。證人甲○○於偵查中雖證稱，認識丙○○
    、丁○○。乙○○也有去會客，丙○○交待我到他住處把一
    些東西搬來，子彈及彈匣是放在其中一個箱子內，箱子內有
    衣服雜物，我沒有檢查，不知道是子彈及彈匣等語 (見92
    年度偵字第15882號卷第32頁背面、33頁）。證人乙○○於
    偵查中雖證稱，92年8月20日下午到北所看丙○○、丁○○
    ，他們叫我及甲○○到西園路的房間帶他的東西到我這裡放
    ，我們拿一個空箱子，把他有的衣服、證件全部丟入箱子帶
    走，回到家拿出來整理，才發現子彈15顆、2個彈匣在裡面
    ，當時甲○○在場看到，我們就把它暫時放在甲○○房間的
    櫃子等語（見92年度偵字第15882號卷第34頁）；證人甲○○於法官訊問時雖證稱，92年8月20日21時10分在板橋市○○路扣得之毒品等，其中子彈15顆是我去會客時，丙○○給
    我的地址，拜託我們去收他的衣服及證件，我們將2大箱的
    置物箱帶回家，並不知道裡面有彈匣，他與丁○○住一起等
    語（見板橋地方法院92年聲羈字第447號卷92年8月21日訊問
    筆錄），惟該二證人所為之上開證言均未經具結，均有上開
    筆錄在卷可按，依上開法條之規定，不得作為證據。且二證
    人所證述自西園路取回扣案15顆子彈之情節不一，證人甲○○係證述，丙○○交待我到他住處把一些東西搬來，子彈及
    彈匣是放在其中一個箱子內，箱子內有衣服雜物，我沒有檢
    查，不知道是子彈及彈匣等語；而證人乙○○係證述，丙○○、丁○○他們叫我及甲○○到西園路的房間帶他的東西到
    我這裡放，我們拿一個空箱子，把他有的衣服、證件全部丟
    入箱子帶走，回到家拿出來整理，才發現子彈15顆、2個彈
    匣在裡面等語，互不一致。又何以該二證人迄未能明確指出
    究係自西園路何址取回扣案子彈，僅泛稱自西園路261巷內
    丙○○住處取回，彼等之證詞，尚難採為被告二人不利之證
    據。(二)經本院傳訊證人乙○○到庭結證：(問：在板橋市
    ○○路○段七十九之五號四樓被警察查獲制式子彈十五顆，
    是否如此？）是的。但是日期我不是很清楚。(問：是否是
    在九十二年八月二十日上午九點多的時候查獲的？)是的。(
    問：來源為何？)是我朋友託我放在那邊的。因為那時候我
    要搬家，所以我朋友說要把這十五棵子彈寄放在篤行路那邊
    的家。因為當時為什麼會提到被告兩個人，是因為我當時被
    抓的時候要我說出人出來，但是我不能夠講我的朋友出來，
    所以我才講被告這兩個人。我那時候是幫丁○○拿擔架、衣
    服而已，並不是去那邊拿子彈，我的朋友叫做綽號叫做「阿
    樹」的。就他一個人，並不是被告兩個人。(問：為什麼之
    前要說被告兩個人？)因為警察要我說出人，因為我之前跟
    他們面會，所以我才講他們出來。(問：證人曲是否是你的
    朋友？)是的。我不曉得他人在哪裡。(問：你之前不是說是
    被告他們兩個人要你拿子彈出來？)我是為了要配合警察的
    詢問。（見本院卷九十四年三月十七日審判筆錄）(三)扣案
    之制式子彈15顆係在乙○○台北縣板橋市○○路○段79之5號
    4樓租屋處查獲，而非被告之身上或住處查獲。上開鑑定書
    僅係扣案15顆子彈為具殺傷力制式子彈之書證。又經本院勘
    驗雖其中12顆子彈與本案附表編號三所示之13顆子彈顏色均
    為金色，且彈底標記相同，有勘驗筆錄在卷可按 (見本院卷
    195頁)，惟製造子彈同批者甚多，均非得作為被告二人持有
    上開15顆子彈之證據。(四)綜上所述，此部分尚乏證據證明
    被告二人有檢察官所指之上開犯行，應退由檢察官另行處理
    。
據上論斷，應依刑事訴訟法第368條，判決如主文。
本案經檢察官張秋雲到庭執行職務。
中　　華　　民　　國　　94　　年　　3 　　月　　31　　日
　　　　　　　　　刑事第十五庭  審判長法　官  蔡永昌
　　　　　　　　　　　　　　　　　　  法　官  蔡國在
　　　　　　　　　　　　　　　　　　  法　官  張正亞
以上正本證明與原本無異。
如不服本判決，應於收受送達後十日內向本院提出上訴書狀，其
未敘述上訴之理由者並得於提起上訴後十日內向本院補提理由書
（均須按他造當事人之人數附繕本）。
                                      書記官  鄭信昱
中　　華　　民　　國　　94　　年　　3 　　月　　31　　日
附表
┌──┬───────────────────┬──────┬──────┐
│編號│名稱                                  │應沒收數量  │附註（實際扣│
│    │                                      │            │案數量）    │
├──┼───────────────────┼──────┼──────┤
│一  │以色列ＩＭＩ廠製ＪＥＲＩＣＨＯ  ９４１│一支        │簡稱Ａ槍    │
│    │ＦＢＬ型口徑９ｍｍ制式手槍（槍號業經磨│            │            │
│    │滅，經電解腐蝕法重現結果研判為９６３１│            │            │
│    │６６３０，槍枝管制編號：0000000│            │            │
│    │５８２，含彈匣一個）                  │            │            │
├──┼───────────────────┼──────┼──────┤
│二  │美國ＢＥＲＥＴＴＡ製９２ＦＳＢｒｉｇａ│一支        │簡稱Ｂ槍    │
│    │ｄｉｅｒｍ型口徑９ｍｍ制式半自動手槍（│            │            │
│    │槍號：ＢＥＲ４２３５９６Ｚ，槍枝管制編│            │            │
│    │號：0000000000，含彈匣一個）│            │            │
├──┼───────────────────┼──────┼──────┤
│三  │口徑９ｍｍ制式子彈，子彈全長２６‧７ｍ│編號三、四合│編號三部分子│
│    │ｍ，彈頭形狀為半平頭彈，彈底標記Ｓ＆Ｂ│計共十七顆。│彈原扣案十三│
│    │９ｍｍ  ＬＵＧＥＲ  ○。              │            │顆，編號四部│
├──┼───────────────────┤            │分原扣案十顆│
│四  │口徑９ｍｍ制式子彈，子彈全長２９‧６ｍ│            │，共計二十三│
│    │ｍ，彈頭形狀為圓形彈，彈底標記其中六顆│            │顆，其中六顆│
│    │為ＲＰＡ  ９６  ９ｍｍ，三顆為ＡＰ  ０│            │經試射擊發已│
│    │２  ９ｍｍ  ＬＵＧＥＲ，一顆為ＡＣＰ  │            │不具子彈之功│
│    │９６  ９ｍｍ。                        │            │能，已非違禁│
│    │                                      │            │物，爰不併予│
│    │                                      │            │宣告沒收。  │
└──┴───────────────────┴──────┴──────┘
附錄：本案論罪科刑法條全文
槍砲彈藥刀械管制條例第7條第4項
未經許可，製造、販賣或運輸火砲、肩射武器、機關槍、衝鋒槍
、卡柄槍、自動步槍、普通步槍、馬槍、手槍或各類砲彈、炸彈
、爆裂物者，處死刑、無期徒刑或七年以上有期徒刑；處徒刑者
，併科新台幣00000000元以下罰金。
未經許可，轉讓、出租或出借前項所列槍砲、彈藥者，處無期徒
刑或五年以上有期徒刑，併科新台幣 00000000 元以下罰金。
意圖供自己或他人犯罪之用，而犯前二項之罪者，處死刑或無期
徒刑；處徒刑者，併科新台幣 00000000 元以下罰金。
未經許可，持有、寄藏或意圖販賣而陳列第 1 項所列槍砲、彈藥
者，處五年以上有期徒刑，併科新台幣00000000元以下罰金。第
1項至第3項之未遂犯罰之。
槍砲彈藥刀械管制條例第12條第4項
 未經許可，製造、販賣或運輸子彈者，處一年以上七年以下有期
徒刑，併科新台幣 0000000 元以下罰金。
未經許可，轉讓、出租或出借子彈者，處六月以上五年以下有期
徒刑，併科新台幣 0000000 元以下罰金。
意圖供自己或他人犯罪之用，而犯前二項之罪者，處三年以上十
年以下有期徒刑，併科新台幣 0000000 元以下罰金。
未經許可，持有、寄藏或意圖販賣而陳列子彈者，處五年以下有
期徒刑，併科新台幣 0000000 元以下罰金。
第 1 項至第 3 項之未遂犯罰之。
